# 自主研发综艺节目如何确定无形资产

提问人：浅草沉钟 ^SJ^ 时间：2016-01-07 14:22:31
请教陈版，该公司是一个广告公司，签约韩国制作人、编剧等设计综艺节目，前期进行调研出差等，编剧投入，设计项目模板，后期签约导演、拍摄，邀请演员和嘉宾，形成数期节目后，进行版权出售。部分著作权已经在申请登记，我的问题是，自主研发的综艺节目对于企业而言是一项无形资产，是否可以以评估的价值入账，之前那部分企业是计入了成本，且资产化阶段的划分比较模糊，如果单以编剧开会研讨作为资产化环节，则投入价值并不高。这部分该如何去确定无形资产，实际操作和会计处理怎么样更好？企业是想能够确认无形资产，想知道日后如何处理这种项目？

回答人：chenyiwei
不可以确认为无形资产。这类自创综艺节目类似于自创品牌，其投入支出很难与正常的生产或开发成本区分开来，也就是成本不能可靠确定，因此不符合确认为无形资产的条件。当然，该公司日后如果被其他企业通过非同一控制下的合并予以收购，则在收购方的合并报表层面，该节目就变成了外购的无形资产，可以在恰当计量其购买日公允价值的前提下，在收购方合并报表层面单独确认一项无形资产。